【裁判字號】    90,訴,453
【裁判日期】    901121
【裁判案由】    違反槍砲彈藥刀械管制條例
【裁判全文】
臺灣士林地方法院刑事判決                            九十年度訴字第四五三號
    公  訴  人  臺灣士林地方法院檢察署檢察官
    被      告  甲○○
右列被告因違反槍砲彈藥刀械管制條例案件，經檢察官提起公訴（九十年度偵字第三
五七七號、九十年度偵緝字第一六四號），本院判決如左：
    主  文
甲○○未經許可寄藏可發射子彈具有殺傷力之改造玩具手槍，處有期徒刑拾月，併科
罰金新台幣伍萬元，罰金如易服勞役，以新臺幣玖佰元即銀元參佰元折算壹日。扣案
可發射子彈具有殺傷力金屬製改造玩具手槍壹支（槍枝管制編號：00000000
00號，含彈匣壹個）、具有殺傷力子彈貳顆均沒收。
    事  實
一、甲○○於民國八十九年三月二十日某時，在渠位於臺北縣汐止市鄉○路○段二號
    六樓住處，受不詳年籍姓名、綽號「昆山」之成年男子委託，未經許可收受「昆
    山」所交付之以仿ＷＡＬＴＨＥＲ廠半自動手槍製造之金屬玩具手槍車通槍管內
    阻鐵改造而成之具有殺傷力可發射子彈改造手槍一支及改造具有殺傷力子彈三顆
    而予寄藏，並於同年月二十六日晚上某時，將上開槍、彈以塑膠袋包好後，攜至
    臺北縣汐止市鄉○路○段附近高速公路涵洞口旁草叢內藏放。嗣於同年三月二十
    九日十四時三十分許，經警至甲○○上址住處搜索毒品案件相關證物時，甲○○
    自動供出上情而自首，並帶同警方至上揭高速公路涵洞口旁草叢內，起出其所寄
    藏之可發射子彈具有殺傷力金屬製改造玩具手槍一支（含彈匣一個）、具殺傷力
    之子彈三顆（其中一顆業於鑑定時試射已無殺傷力）。
二、案經臺北市政府警察局少年警察隊報告臺灣士林地方法院檢察署檢察官偵查後起
    訴。
    理  由
一、訊據被告甲○○固不否認綽號「昆山」之男子將系爭改造玩具手槍一把、子彈三
    顆託伊保管，然辯稱：因為「昆山」要到大陸去，槍彈是「昆山」埋好後，告訴
    伊藏槍地點委託保管云云。然查：被告前於警訊中供陳：「是一名叫昆山的男子
    在八十九年三月二十日拿到我住的地方臺北縣汐止市鄉○路○段二號六樓閣樓（
    樓中樓）託我保管，其中並有乙支手槍，昆山的男子說要到南部辦事三天會來取
    回，但一直都沒有回來將東西拿回，我已將手槍藏在鄉○路○段高速公路涵洞口
    旁」、「我八十九年三月二十六日晚上將槍以塑膠袋包好再藏放於該處」；偵查
    中供稱：「（為何藏放在高速公路涵洞下？）因我也會害怕，而崑（昆）山過一
    星期沒回來」等語（參見八十九年三月三十日偵訊筆錄）、「（槍何來？）是坤
    （昆）山拿給我的槍確實是我的，是在出事情前一星期拿給我的，事後來我帶警
    察到涵洞內拿出來的，是綽號坤（昆）山寄放在我這邊的」（參見九十年八月十
    四日偵訊筆錄），且互核大致相符，顯見系爭槍彈確係於八十九年三月二十日由
    「昆山」交予被告保管，而被告為免查緝，於八十九年三月二十六日方將之攜往
    埋藏，被告所辯要屬卸責之詞，委無足採。此外，並有起出槍、彈地點照片一幀
    在卷可佐及改造手槍一把（含彈匣一個）、子彈三顆扣案可憑，而扣案上開槍、
    彈，經送鑑定結果，扣案槍枝係由仿ＷＡＬＴＨＲ廠半自動手槍製造之金屬玩具
    手槍車通槍管內阻鐵改造而成之改造手槍，機械性能良好，認具殺傷力，而扣案
    子彈三顆，則係由玩具子彈改造而成，經採樣一顆試射，可擊發，認具殺傷力等
    情，有內政部警政署刑事警察局鑑驗通知書一紙附卷可按，是被告未經許可收受
    他人所交付之可發射子彈具有殺傷力改造玩具手槍一支及具有殺傷力子彈三顆於
    予以寄藏之犯行已足以認定。另本案被告係主動供出收受寄藏槍枝而自首並報繳
    其持有之全部槍枝及子彈等事實，業經載明於警訊筆錄，且經查察員警楊建軍於
    偵查中證述屬實，亦堪認定。綜上，本件事證明確，被告犯行洵足認定，應予依
    法論科。
二、核被告所為，係犯槍砲彈藥條例第十一條第四項之寄藏其他可發射子彈具有殺傷
    力之槍枝罪、第十二條第四項之寄藏子彈罪，其以一行為而同時寄藏上開改造手
    槍及子彈，為想像競合犯，應依刑法第五十五條規定，從一重論以槍砲彈藥刀械
    管制條例第十一條第四項之罪。被告對於其收受寄藏槍枝、子彈之犯行，於未經
    發覺前向員警自首並報繳全部槍枝、子彈已如前述，應依槍砲彈藥刀械管制條例
    第十八條第一項前段之規定減輕其刑。爰審酌被告收受寄藏之改造槍械，對社會
    潛在之威脅至鉅，並考量其智識程度、生活狀況、動機、目的、犯後為求卸責供
    詞反覆之態度等一切情狀，量處如主文所示之刑，並就併科罰金部分，諭知易服
    勞役之折算標準。扣案被告寄藏之改造手槍一枝（槍枝管制編號：000000
    0000號）、具殺傷力子彈二顆（另一顆業經試射而無殺傷力已非違禁物），
    均屬違禁物，應依刑法第三十八條第一項第一款之規定宣告沒收。
三、另按被告行為時槍砲彈藥刀械管制條例第十九條第一項雖規定：「犯第七條、第
    八條、第十條、第十一條、第十二條第一項至第三項、第十三條第一項至第三項
    之罪，經判處有期徒刑者，應於刑之執行完畢或赦免後，令入勞動場所，強制工
    作，其期間為三年。」，惟該項有關於保安處分之規定業於九十年十一月十四日
    經總統公布刪除，而依據刑法第二條第二項之規定：「保安處分適用裁判時之法
    律」，則上開修正前槍砲彈藥刀械管制條例第十九條第一項規定既經刪除，本院
    裁判時即無再行適用之餘地，併此敘明。
據上論斷，應依刑事訴訟法第二百九十九條第一項前段，槍砲彈藥刀械管制條例第十
一條第四項、第十二條第四項、第十八條第一項前段，刑法第十一條前段、第五十五
條、第四十二條第二項、第三十八條第一項第一款，罰金罰鍰提高標準條例第二條，
現行法規所定貨幣折算新台幣條例第二條，判決如主文。
本案經檢察官林聰良到庭執行職務
中      華      民      國      九十      年      十一    月  二十一    日
                                      臺灣士林地方法院刑事第一庭
                                          法  官  蕭  錫  証
右正本證明與原本無異。
如不服本判決，應於判決送達後十日內，向本院提出上訴狀。
                                          書記官  范  淑  芬
中      華      民      國      九十      年      十一    月  二十三    日
附錄本案論罪科刑法條：
槍砲彈藥刀械管制條例第十一條第四項：
  未經許可，持有、寄藏或意圖販賣而陳列第一項所列槍砲者，處一年以上七年以下
  有期徒刑，併科新臺幣七百萬元以下罰金。
槍砲彈藥刀械管制條例第十二條第四項：
  未經許可，持有、寄藏或意圖販賣而陳列子彈者，處五年以下有期徒刑，併科新臺
  幣三百萬元以下罰金。


司法院資訊處製作；財團法人民間司法改革基金會備份。
